Minutes et répertoires du notaire Arsène AUMONT-THIÉVILLE, 29 avril 1834 - 15 octobre 1869 (étude X)
Archives nationales
- Répertoire(s) de Arsène AUMONT-THIÉVILLE, 29 avril 1834 - 15 octobre 1873; MC/RE/X/30 - MC/RE/X/35
  - Répertoire. 1839, 10 mars - 1846, 11 juillet, 10 mars 1839 - 11 juillet 1846; MC/RE/X/31
    - Inventaire après décès de Catherine Mangeot veuve de François Wiersbizki, décédée le 6 décembre 1844. A la requête de Dominique-Arsène Robillard, serrurier, rue du Faubourg Saint-Denis, n° 169., 1er septembre 1845
      inventaire après décès; Faubourg-Saint-Denis (rue du); Mangeot, Catherine; Wierbizki, François; Robillard, Dominique-Arsène; serrurier
    - Inventaire après décès de Jean-Nicolas Couchot, concierge, boulevard Saint-Jacques n°4, à la requête de Françoise Moussieux, sa veuve., 11 septembre 1845
      inventaire après décès; Saint-Jacques (boulevard); Couchot, Jean-Nicolas; Moussieux, Françoise
    - Inventaire après décès de Jeanne-Françoise-Denise Joly veuve de Philibert Joly, décédée le 6 juillet 1845, rue Saint-Ambroise, n° 4., 17 octobre 1845
      inventaire après décès; Saint-Ambroise (rue); Joly, Jeanne-Françoise-Denise; Joly, Philibert
    - Inventaire après décès de Louis-Alexandre Gautier, propriétaire, décédé le 9 septmebre 1845, place du Marché Saint-Honoré n°27. Suite au 15 novembre de la même année, 12 novembre 1845 - 15 novembre 1845
      inventaire après décès; Marché-Saint-Honoré (place du); Gautier, Louis-Alexandre
    - Inventaire après décès de Catherine Faucher, décédée le 19 novembre 1845, rue Neuve Saint-Laurent n°4., 6 décembre 1845
      inventaire après décès; Neuve-Saint-Laurent (rue); Faucher, Catherine
    - Inventaire après décès de Joseph-Marc-Gaspard Bisset, propriétaire, décédé le 6 novembre 1845, rue des Buttes n°3, 13 décembre 1845
      inventaire après décès; Buttes (rue des); Bisset, Joseph-Marc-Gaspard
    - Inventaire après décès de François-Joseph Bacouel, restaurateur à Bercy, décédé le 29 décembre 1845, port de Bercy, n°24., 28 janvier 1846
      inventaire après décès; Bercy (port de); Bacouel, François-Joseph; restaurateur
    - Inventaire après décès de Louis-Laurent Fouché, marchand de vins, décédé le 11 janvier 1845, rue des Filles du Calvaires n°2, 29 janvier 1846
      inventaire après décès; Filles-du-Calvaire (rue des); Fouché, Louis-Laurent; commerçant
    - Inventaire après séparation de biens entre Narcisse Hoyau et madame Flore-Antoinette Cressonnier, demeurant de droit à Milly mais de fait place Lafayette, n° 1., 5 février 1846
      inventaire; Milly-la-Forêt (Essonne); La-Fayette (place); Hoyau, Narcisse; Cressonier, Flore-Antoinette
    - Inventaire après décès de François-Barthélemy Milsent, doreur, décédé le 26 janvier 1846, rue Guérin Boisseau, n° 24. A la requête de Françoise-Victoire-Florence Lesot, sa veuve., 10 février 1846
      inventaire après décès; Guérin-Boisseau (rue); Milsent, François-Barthélemy; Lesot, Françoise-Victoire-Florence; décorateur
    - Inventaire après décès de Michel-Simon Chapellier, marchand des quatre saisons, décédé le 28 décembre 1845, à la requête de Véronique-Agathe Lacroix, sa veuve., 23 février 1846
      inventaire après décès; Chapellier, Michel-Simon; Lacroix, Véronique-Agathe; commerçant
    - Inventaire après décès de Jean Duguelay, décédé le 15 février 1846, à la requête Henriette Rullieux, sa veuve, rue Saint-Dominique n°138, 27 février 1846
      inventaire après décès; Saint-Dominique (rue); Duguelay, Jean; Rullieux, Henriette
    - Inventaire après décès de Jean-Baptiste Lasne, fabricant d'horlogerie, décédé le 14 février 1846, rue du Faubourg Saint-Antoine n°84, à la requête de Marguerite-Salomé Kechler, sa veuve., 4 mars 1846
      inventaire après décès; Faubourg-Saint-Antoine (rue du); Lasne, Jean-Baptiste; Kechler, Marguerite-Salomé; horloger
    - Inventaire après décès de Claire-Sophie Margat, décédé le 14 février 1846 à l'hospice Dubois, demeurant à Clignancourt, petite rue Saint-Denis n°12., 17 mars 1846
      inventaire après décès; Montmartre (ancienne commune); Clignancourt (quartier); Clignancourt (quartier); Saint-Denis (petite rue); Margat, Claire-Sophie
    - Inventaire après décès de Jean Gougelin, décédé le 10 mars 1846, en son vivant peintre en bâtiment, rue Greneta, passage de la Trinité n°48, à la requête de Appoline-Adélaïde Borgne, sa veuve., 23 mars 1846
      inventaire après décès; Greneta (rue); Trinité (passage de la); Gougelin, Jean; Borgne, Appoline-Adélaïde; peintre; peintre en bâtiment
    - Inventaire après décès de Marie-Julie Barbié, épouse de Louis-Jacques Bance, propriétaire, rue Saint-Denis n°271, 20 avril 1846
      inventaire après décès; Saint-Denis (rue); Barbié, Marie-Julie; Bance, Louis-Jacques
    - Inventaire après décès de Louis-Dominique Benazet, décédé le 7 avril 1846 au cimetière de l'Est, brigadier des gardes au cimetière de l'Est, à la requête de Louis Benazet, employé, rue du Delta Poissonnière n°13., 25 avril 1846
      inventaire après décès; Benazet, Louis-Dominique; Benazet, Louis; militaire du rang
    - Inventaire après décès de Pierre Laffitte, propriétaire, décédé le 29 avril 1846, à la requête de Louis-François Lemaigre Dubreuil, propriétaire, rue Pavée Saint-Sauveur n°3, 6 mai 1846
      inventaire après décès; Pavée-Saint-Sauveur (rue); Laffitte, Pierre; Lemaigre-Dubreuil, Louis-François
    - Inventaire après décès de Pierre-François-Benjamin Belivier de Prain, décédé le 4 avril 1846, en son vivant concierge à la prison de l'Abbaye., 27 juin 1846
      inventaire après décès; Abbaye (prison de l'); Belivier de Prain, Pierre-François-Benjamin
    - Inventaire après décès de Marie Collier, veuve de Pierre-Emmanuel Laurent, propriétaire, rue du Faubourg Saint-Martin, n° 69., 9 juillet 1846
      inventaire après décès; Faubourg-Saint-Martin (rue du); Collier, Marie; Laurent, Pierre-Emmanuel
  - Répertoire. 1846, 13 juillet - 1852, 29 mars, 13 juillet 1846 - 29 mars 1852; MC/RE/X/32
    - Inventaire après décès de Jacques Lafont, marchand cartonnier, rue Frépillon n°20, à la requête de Cécile-Jeanne Giroux, sa veuve, veuve en 1ères noces de Pierre Menne, cartonnier, rue de la Croix, n° 6., 17 août 1846
      MC/RE/X/32
      inventaire après décès; Croix (rue de la); Frépillon (rue); Lafont, Jacques; Giroux, Cécile-Jeanne; Menne, Pierre; papetier
    - Inventaire après décès de Guillaume Bical, décédé le 21 août 1846, charbonnier, rue du Faubourg Saint-Martin n°124 à la requête de Anne Peret, sa veuve., 14 octobre 1846
      inventaire après décès; Faubourg-Saint-Martin (rue du); Bical, Guillaume; Peret, Anne; charbonnier
    - Inventaire de la succession de Louis Debatiste. Alexandrine-Marie Guillemin, sa veuve, rue d'Angoulème du Temple, n° 29., 29 octobre 1846
      Me Esnée.
      inventaire; Angoulême (rue d'); Debatiste, Louis; Guillemin, Alexandrine-Marie
    - Inventaire après décès de Louis-Constant Biard, ouvrier sellier, décédé le 20 septembre 1846, rue Charenton n° 62, à la requête de Louis Cuiller cultivateur etc., 20 novembre 1846
      inventaire après décès; Charenton (rue de); Biard, Louis-Constant; Cuiller, Louis; agriculteur; sellier
    - Inventaire après séparation de corps et de biens entre Etienne Renard, négociant, rue du Puits n°1 et Caroline-Clémentine Moynier, son épouse, rue Saint-Denis n° 279., 15 décembre 1846
      inventaire; Puits (rue du); Saint-Denis (rue); Renard, Etienne; Moynier, Caroline-Clémentine; négociant
    - Inventaire après décès de Françoise-Eugénie Godard, épouse de Michel-Stanislas Bernier, boulanger, rue aux Ours n°22, 28 décembre 1846
      inventaire après décès; Ours (rue aux); Godard, Françoise-Eugénie; Bernier, Michel-Stanislas; boulanger
    - Inventaire après décès de Pierre Wickemberg, décédé le 19 décembre 1846. A la requête de Charles Pagny, consul général de Suède et de Norvège, rue Laffitte, n° 21., 24 février 1847
      inventaire après décès; Norvège; Laffitte (rue); Suède; Wickemberg, Pierre; Pagny, Charles; diplomate
    - Inventaire après décès de Pierre-Denis Lassenay, décédé le 11 mars 1846 à Saint-Maurice, marchand de vins, rue du Faubourg-Saint-Denis n° 50, à la requête de Emelie-Hélène-Françoise Corbrion son épouse., 25 mars 1847
      inventaire après décès; Faubourg-Saint-Denis (rue du); Saint-Maurice (Val-de-Marne); Lassenay, Pierre-Denis; Corbrion, Emelie-Hélène-Françoise; commerçant
    - Inventaire après décès de Adélaïde-Antoinette Romain, décédée le 25 juillet 1846, à la requête de Pierre Mohier marchand de comestibles, rue Montgolfier., 1er avril 1847
      inventaire après décès; Montgolfier (rue); Romain, Adélaïde-Antoinette; Mohier, Pierre; commerçant
    - Inventaire après décès de Louis-Jacques Bance, décédé le 26 mars 1847, à la requête de Pierre-Michel Aumont, rentier et autres., 7 avril 1847
      12 janvier 1848, procès-verbal d'approbation de la liquidation de Louis-Jacques Bance et de Marie-Julie Barbié, son épouse décédée.
      inventaire après décès; procès-verbal; ratification; Bance, Louis-Jacques; Aumont, Pierre-Michel; Barbié, Marie-Julie
    - Inventaire après décès de Bénigne-Antoine Michelot, décédé le 15 octobre 1846, rue des Vinaigriers n°40, à la requête de Marie-Josèphe-Fortuné Hainault, 13 avril 1847
      inventaire après décès; Vinaigriers (rue des); Michelot, Bénigne-Antoine; Hainault, Marie-Josèphe-Fortuné
    - Inventaire après décès de Alexandre-Victor Thomas, décédé le 16 mars 1847 à Verneuil, commis libraire, rue du Marais Saint-Martin, n° 7, à la requête de Angélique Lecocq ou Lecoq, sa veuve., 30 avril 1847
      inventaire après décès; Marais (rue des); Verneuil-sur-Seine (Yvelines); Thomas, Alexandre-Victor; Lecocq, Angélique; Lecoq, Angélique; libraire
    - Inventaire après décès de Louise Berlier, décédée le 21 avril 1847, à la requête de Henry-Joseph-Arthur Darbois, propriétaire, rue des Petites Ecuries, n° 41 bis., 5 mai 1847
      inventaire après décès; Petites-Ecuries (rue des); Berlier, Louise; Darbois, Henry-Joseph-Arthur
    - Inventaire après décès de Michel Reillieux, décédé le 6 avril 1847, à la requête Ismérie Loyer sa veuve, rue du Faubourg Saint-Martin n°151, 11 mai 1847
      inventaire après décès; Faubourg-Saint-Martin (rue du); Reillieux, Michel; Loyer, Ismérie
    - Inventaire après décès de Claude-Bernard Duseigneur, décédé le 12 décembre 1847, rue des Vieux Augustins, n° 25, à la requête de Jean-Bernard Duseigneur, statuaire, rue Madame, n° 51., 19 mai 1847
      inventaire après décès; Madame (rue); Vieux-Augustins (rue des); Duseigneur, Claude-Bernard; Duseigneur, Jean-Bernard; sculpteur
    - Inventaire après décès de Charles-Michel-Philibert Chatel, à la requête de Marie-Cécile Aubry, sa veuve, rue de Sèvres, n° 155., 19 mai 1847
      inventaire après décès; Sèvres (rue de); Chatel, Charles-Michel-Philibert; Aubry, Marie-Cécile
    - Inventaire après décès de Félicité Quilain femme de Nicolas Kaneguissert, décédée le 16 mai 1847, passage du Saumon Galerie n°8 et 10., 2 juin 1847
      inventaire après décès; Saumon (passage du); Quilain, Félicité; Kaneguissert, Nicolas
    - Inventaire après décès de Jacques Beguin, décédé le 23 mai 1847, à la requête de Catherine Dufour, sa veuve, rue du Maine., 5 juin 1847
      inventaire après décès; Maine (rue du); Beguin, Jacques; Dufour, Catherine
    - Inventaire après décès de Dominique Mangeot, décédé le 1er février 1846, à la requête de Barbe Michelot, sa veuve, passage Tivoli, n° 7., 8 juillet 1847
      inventaire après décès; Tivoli (passage de); Mangeot, Dominique; Michelot, Barbe
    - Inventaire après décès de Joseph-Sulpice Maronnier, ancien commissaire de roulage, à la requête de Marie-Adélaïde Lapême, sa veuve, rue Neuve Saint-Martin, n° 28., 10 juillet 1847
      inventaire après décès; Neuve-Saint-Martin (rue); Maronnier, Joseph-Sulpice; Lapême, Marie-Adélaïde; policier
    - Inventaire après décès de Gabriel Aubert, marchand d'estampes, rue de la Bourse, n° 1, à la requête de Marie-Françoise-Madeleine Philipon, sa veuve., 6 août 1847
      inventaire après décès; Bourse (rue de la); Aubert, Gabriel; Philipon, Marie-Françoise-Madeleine; commerçant
    - Inventaire après décès de Marie-Marguerite-Françoise Bertrand, sans profession, veuve de Louis Gallot, rue des Marais n° 4., 10 août 1847
      inventaire après décès; Marais (rue des); Bertrand, Marie-Marguerite-Françoise; Gallot, Louis
    - Inventaire après décès de Pierre-Jules Huet, décédé le 4 août 1847, entrepreneur de chaussures, rue du Petit Pont, n° 25, et de Louise Deberles, son épouse, décédée le 1er janvier 1845., 23 août 1847
      inventaire après décès; Petit-Pont (rue du); Huet, Pierre-Jules; Deberles, Louise; fabricant d'accessoires vestimentaires
    - Inventaire après décès de Marie-Sophie Compiègne, épouse de Bernard Fleury, marchand de vins, rue de la Montagne Sainte-Geneviève, n° 82., 9 septembre 1847
      inventaire après décès; Montagne-Sainte-Geneviève (rue de la); Compiègne, Marie-Sophie; Fleury, Bernard; commerçant
    - Inventaire après décès de Marie-Antoinette Hanait, veuve de Jean Hamel, rue d'Avignon n°6, 5 octobre 1847
      inventaire après décès; Avignon (rue d'); Hanait, Marie-Antoinette; Hamel, Jean
    - Inventaire après décès de Julie-Clémence-Tiphaine Manguin, épouse de François Manguin, rue des Boucheries Saint-Germain, n° 22., 6 octobre 1847
      inventaire après décès; Boucheries-Saint-Germain (rue des); Manguin, Julie-Clémence-Tiphaine; Manguin, François
    - Inventaire après décès de Antoine-Louis-Justin Bonneau de la Potterie, à la requête de Victor Faipoux, rue de Grenelle Saint-Honoré, n° 28., 15 novembre 1847
      inventaire après décès; Grenelle-Saint-Honoré (rue de); Bonneau de la Potterie, Antoine-Louis-Justin; Faipoux, Victor
    - Inventaire après décès de Anne Carel, à la requête de Antoine-Rose Claret, tenant hôtel garni, rue Saint-Paul, n° 40, son époux., 9 décembre 1847
      inventaire après décès; Saint-Paul (rue); Carel, Anne; Claret, Antoine-Rose; hôtelier
    - Inventaire après décès de Monsieur Goguin., 11 décembre 1847; Indication portée au crayon sur le répertoire
      inventaire après décès; Goguin, Mr
    - Inventaire après décès de Georges-Etienne Leroux, décédé le 26 novembre 1847, à la requête Louise-Angélique Mesteil, sa veuve, rue des Beaux Arts, n° 12., 13 décembre 1847
      inventaire après décès; Beaux-Arts (rue des); Leroux, Georges-Etienne; Mesteil, Louise-Angélique
    - Inventaire après décès de Adélaïde-Louise Delasalle, veuve de Etienne-Georges Leroux. A la requête de Bernard Sardillon, négociant, rue des Ecrivains n° 22, etc., 5 janvier 1848
      inventaire après décès; Ecrivains (rue des); Delasalle, Adélaïde-Louise; Leroux, Etienne-Georges; Sardillon, Bernard; négociant
    - Inventaire après décès de Laurier Laflèche. A la requête de Rosalie-Ursule-Théophile Leclerc,sa veuve, rue Saint-Gilles, n° 14., 11 janvier 1848
      inventaire après décès; Saint-Gilles (rue); Laflèche, Laurier; Leclerc, Rosalie-Ursule-Théophile
    - Inventaire après décès de Hippolyte Poullain, rue Saint-Denis n° 249, à la requête de Eugénie-Désirée Guillory, sa veuve., 28 janvier 1848
      inventaire après décès; Saint-Denis (rue); Poullain, Hippolyte; Guillory, Eugénie-Désirée
    - Inventaire après décès de Jean Yardin dit Millord, à la requête de Françoise-Aglaé de Cambray, artiste dramatique, boulevard Saint-Denis n° 32, de Alphonse Falcoz, peintre d'histoire, etc., 17 février 1848
      inventaire après décès; Saint-Denis (boulevard); Yardin, Jean; Cambray, Françoise-Aglaé de; Millord, Jean; Falcoz, Alphonse; acteur; peintre
    - Inventaire après décès de Jacques-François Detroyes, à la requête de Amélie Lachaise, sa veuve, rue Paradis Poissonière n°56, 18 février 1848
      inventaire après décès; Paradis (rue de); Detroyes, Jacques-François; Lachaise, Amélie
    - Inventaire après décès de Urbain Chevallier, marchand de vins, rue d'Amsterdam, n° 58, à la requête de Julie Labbé, sa veuve., 2 mars 1848
      inventaire après décès; Amsterdam (rue d'); Chevallier, Urbain; Labbé, Julie; commerçant
    - Inventaire après décès de Julien-Tranquille Ernault. A la requête de Rose-Françoise Legoix, sa veuve, rue Saint-Honoré, n° 286., 30 mars 1848
      inventaire après décès; Saint-Honoré (rue); Ernault, Julien-Tranquille; Legoix, Rose-Françoise
    - Inventaire après décès de Marie-Julienne Bobey, épouse de Louis-Marie Noiraut, facteur de pianos, rue du Faubourg Saint-Martin n° 50., 18 avril 1848
      inventaire après décès; Faubourg-Saint-Martin (rue du); Bobey, Marie-Julienne; Noiraut, Louis-Marie
    - Inventaire après décès de Claudine-Marie-Pauline Perrier, épouse de Charles Pagny, consul général de Suède et de Norvège, rue Laffitte, n° 19., 26 avril 1848
      inventaire après décès; Norvège; Laffitte (rue); Suède; Perrier, Claudine Marie Pauline; Pagny, Charles; diplomate
    - Inventaire après décès de Jean-Ambroise Berthelin, à la requête de Catherine Laillet, sa veuve, rue de Breteuil Saint-Martin n°6, 28 avril 1848
      inventaire après décès; Breteuil (rue de); Berthelin, Jean-Ambroise; Lallet, Catherine
    - Inventaire après décès de Adolphe Ribollet., 7 juillet 1848
      inventaire après décès; Ribollet, Adolphe
    - Inventaire après décès de André Muller. A la requête de Rosalie Regnard, passage du Caire, galerie Sainte-Foi, n° 29, etc., 23 août 1848
      inventaire après décès; Caire (passage du); Muller, André; Regnard, Rosalie
    - Inventaire après décès de Léontine Monnin, veuve de Léonard Vergnaud, rue du Faubourg Saint-Antoine n° 172, 24 août 1848
      inventaire après décès; Faubourg-Saint-Antoine (rue du); Monnin, Léontine; Vergnaud, Léonard
    - Inventaire après décès de Jean-Célestin Mourier, corroyeur, rue Aubry le Boucher, n° 26., 7 octobre 1848
      inventaire après décès; Aubry-le-Boucher (rue); Mourier, Jean-Célestin; tanneur
    - Inventaire après décès de Jean-Baptiste Leveilley, tenant hôtel garni, rue de Paradis Poissonnière n° 54, à la requête de Adélaïde-Louise Lebrun sa veuve., 9 octobre 1848
      inventaire après décès; Paradis (rue de); Leveilley, Jean-Baptiste; Lebrun, Adélaïde-Louise; hôtelier
    - Inventaire après décès de Dominique-Joseph Di Fiore, décédé le 1er novembre 1848, à la requête de Michel Chiaranda de Friddoni, chargé d'affaires du Royaume de Sicile, boulevard Poissonnière n°24, 18 janvier 1849
      inventaire après décès; Italie; Poissonnière (boulevard); Sicile (Italie); Di Fiore, Dominique-Joseph; Chiaranda de Friddoni, Michel
    - Inventaire après décès de Augustin-Stanislas Fleschelle, rue Richelieu n°95, à la requête de Louise Simon son épouse, 1er février 1849
      inventaire après décès; Richelieu (rue de); Fleshelle, Augustin-Stanislas; Simon, Louise
    - Inventaire après décès de Jean-Marie Jamen dit de Horvang dit Petit, propriétaire à Saint-Maur rue la Varenne. A la requête de Auguste Huet et de Mr La Chapelle rue Poissonnière n°13, 15 mars 1849
      inventaire après décès; Poissonnière (rue); Saint-Maur-des-Fossés (Val-de-Marne); Jamen, Jean-Marie; Huet, Augustin; Horvang, Jean-Marie de; Petit, Jean-Marie; La Chapelle, Mr.
    - Inventaire après décès de Joséphine Dreux épouse de Pacifique-Antoine-Marcelin-Gustave-Scipion Robert, docteur en médecine, rue Saint-Claude Saint-Denis, n° 8., 20 mars 1849
      inventaire après décès; Saint-Claude (rue); Dreux, Joséphine; Robert, Pacifique-Antoine-Marcelin-Gustave-Scipion; docteur d'université
    - Inventaire après décès de Pierre Ribollet, décédé le 25 avril 1849, rue de Vendôme n°5, à la requête de Emilie Bonin sa veuve., 1er avril 1849
      inventaire après décès; Vendôme (rue de); Ribollet, Pierre; Bonin, Emilie
    - Inventaire après décès de Jean-François Godfrin, à la requête de Jeanne Druost sa veuve demeurant rue du Faubourg Saint-Martin n°66, 11 juin 1849
      inventaire après décès; Faubourg-Saint-Martin (rue du); Godfrin, Jean-François; Druost, Jeanne
    - Inventaire après décès de Emilie Collin, épouse de Jean-Michel Roly, menuisier, rue Montgolfier n°4., 22 juin 1849
      inventaire après décès; Montgolfier (rue); Colin, Emilie; Roly, Jean-Michel
    - Inventaire après décès de Frédéric-Auguste Bonnaire et de Marie-Rosalie Lecat, son épouse, rue des Enfants Rouges, n° 4., 25 juin 1849
      inventaire après décès; Enfants-Rouges (rue des); Bonnaire, Frédéric-Auguste; Lecat, Marie-Rosalie
    - Inventaire après décès de Jean Desclaux, rue de Paradis Poissonnière, n° 42., 5 juillet 1849
      inventaire après décès; Paradis (rue de); Desclaux, Jean
    - Inventaire après décès de Marine-Françoise Laeut veuve de Jacques Laffitte., 11 juillet 1849
      inventaire après décès; Laeut, Marie-Françoise; Laffitte, Jacques
    - Inventaire après décès de Louis Servais. A la requête de Marie-Virginie Ducrot, sa veuve, à Batignolles Monceaux, rue Saint-Etienne, n° 36., 12 juillet 1849
      inventaire après décès; Batignolles-Monceaux (ancienne commune); Saint-Etienne (rue); Servais, Louis; Ducrot, Marie-Virginie
    - Inventaire après décès de Félicité-Louise-Sophie Leseu épouse de François-Maurice Labottière commis négociant, faubourg Saint-Denis n° 83, 21 juillet 1849
      inventaire après décès; Faubourg-Saint-Denis (rue du); Leseu, Félicité-Louise-Sophie; Labottière, François-Maurice; négociant
    - Inventaire après décès de Marie-Louise-Cécile Lucas épouse de Michel Paris, chargeur, rue de Lancry, n°26, 21 juillet 1849
      inventaire après décès; Lancry (rue de); Lucas, Marie-Louise-Cécile; Paris, Michel
    - Inventaire après décès de Philippe Servais, traiteur, rue de Chaillot n°18, 30 août 1849
      inventaire après décès; Chaillot (rue de); Servais, Philippe; restaurateur
    - Inventaire après décès de Marie-Reine Batard Grevelot veuve de Antoine-Pierre Coustille, à la requête de Cécile-Reine Coustille, modiste, rue Saint-André des Arts, n° 51., 31 août 1849
      inventaire après décès; Saint-André-des-Arts (rue); Batard Grevelot, Marie-Reine; Coustille, Antoine-Pierre; Coustille, Cécile-Reine; fabricant d'accessoires vestimentaires
    - Inventaire après décès de Caroline-Marie-Louise List. A la requête de Jean Desclaux, régisseur, etc., 13 septembre 1849
      inventaire après décès; List, Caroline-Marie-Louise; Desclaux, Jean; économe
    - Inventaire après décès de Jacques-Henri Bourdel à la requête de Isidorine-Joséphine Chevreteau sa veuve, rue de Bretagne n°33., 18 septembre 1849
      inventaire après décès; Bretagne (rue de); Bourdel, Jacques-Henri; Chevreteau, Isidorine-Joséphine
    - Inventaire après décès de Louis-Romain-Fidèle-Adolphe Moreaux, marchand de vins, demeurant à Grenelle, rue du Théatre n°37., 21 septembre 1849
      inventaire après décès; Théâtre (rue du); Moreaux, Louis-Romain-Fidèle-Adolphe; commerçant
    - Inventaire après décès de Marie-Désirée Duval, veuve de Charles-Toussaint Bidault., 30 octobre 1849
      4 avril 1850, liquidation de la succession de Marie-Catherine Bertrand veuve de Charles-Toussaint Bidault. Le même jour, notoriété après décès de Jean-Louis-Toussaint Bidault et de Marie-Catherine Bertrand, son épouse.
      inventaire après décès; liquidation; notoriété; Duval, Marie-Désirée; Bidault, Charles-Toussaint; Bertrand, Marie-Catherine; Bidault, Jean-Louis-Toussaint
    - Inventaire après décès de Léonard Dabbas, rue Bizet, n°7., 14 novembre 1849
      inventaire après décès; Bizet (rue); Dabbas, Léonard
    - Inventaire après décès de Louis-Pierre-Guillaume Lacroix, décédé le 23 janvier 1849, rue du Temple, n° 43., 17 novembre 1849
      inventaire après décès; Temple (rue du); Lacroix, Louis-Pierre-Guillaume
    - Inventaire après décès de Jean-Louis-François Tostain., 3 décembre 1849
      inventaire après décès; Tostain, Jean-Louis-François
    - Inventaire après décès de Antoine-Pierre Brunette, fort à la halle., 22 décembre 1849
      inventaire après décès; Brunette, Antoine-Pierre; magasinier